【裁判字號】    97,上易,2019
【裁判日期】    971127
【裁判案由】    傷害
【裁判全文】
臺灣高等法院臺中分院刑事判決        97年度上易字第2019號
上  訴  人  臺灣臺中地方法院檢察署檢察官
被      告  乙○○
                    （現另案於臺灣臺中監獄執行中）
上列上訴人因被告傷害案件，不服臺灣臺中地方法院97年度訴緝
字第329號中華民國97年9月26日第一審判決（起訴案號：臺灣臺
中地方法院檢察署95年度偵字第947、5792號），提起上訴，本
院判決如下：
    主  文
上訴駁回。
    理  由
一、按不服地方法院之第一審判決而上訴者，應向管轄第二審之
    高等法院為之。上訴書狀應敘述具體理由。上訴書狀未敘述
    上訴理由者，應於上訴期間屆滿後二十日內補提理由書於原
    審法院。逾期未補提者，原審法院應定期間先命補正。又第
    二審法院認為上訴書狀未敘述理由或上訴有第362條前段之
    情形者，應以判決駁回之。刑事訴訟法第361條、第367條前
    段分別定有明文。又同法第372條規定：「第367條之判決及
    對於原審諭知管轄錯誤、免訴或不受理之判決上訴時，第二
    審法院認其為無理由而駁回上訴，或認為有理由而發回該案
    件之判決，得不經言詞辯論為之。」。
二、次按，依刑事訴訟法第350條、第361條、第362條、第367條
    規定，不服地方法院之第一審判決而上訴者，須提出上訴書
    狀，並應敘述具體理由，為上訴必備之程式；其所提出之書
    狀未敘述上訴理由，或僅曾以言詞陳述上訴理由者，均應於
    上訴期間屆滿後二十日內補提理由書於第一審法院。第一審
    法院經形式審查，認逾期未補提上訴理由者，應定期間先命
    補正；逾期未補正者，為上訴不合法律上之程式，應以裁定
    駁回。倘已提出上訴理由，但所提非屬具體理由者，則由第
    二審法院以上訴不合法律上之程式，判決駁回。而所謂具體
    理由，必係依據卷內既有訴訟資料或提出新事證，指摘或表
    明第一審判決有何採證認事、用法或量刑等足以影響判決本
    旨之不當或違法，而構成應予撤銷之具體事由，始克當之（
    例如：依憑證據法則具體指出所採證據何以不具證據能力，
    或依憑卷證資料，明確指出所為證據證明力之判斷如何違背
    經驗、論理法則）；倘僅泛言原判決認定事實錯誤、違背法
    令、量刑失之過重或輕縱，而未依上揭意旨指出具體事由，
    或形式上雖已指出具體事由，然該事由縱使屬實，亦不足以
    認為原判決有何不當或違法者（例如：對不具有調查必要性
    之證據，法院未依聲請調查亦未說明理由，或援用證據不當
    ，但除去該證據仍應為同一事實之認定），皆難謂係具體理
    由，俾與第二審上訴制度旨在請求第二審法院撤銷、變更第
    一審不當或違法之判決，以實現個案救濟之立法目的相契合
    ，並節制濫行上訴（參照最高法院97年度台上字第892號判
    決）。本件上訴人即臺灣臺中地方法院檢察署檢察官於民國
    97年10月22日檢送原審法院之上訴書，形式上雖提出書狀敘
    述上訴理由：「茲據被害人甲○○具狀請求上訴略以：被告
    乙○○犯後毫無悔意，亦未與被害人和解。原審僅就其共同
    傷害人之身體部分，量處有期徒刑10月，又成年人與少年共
    同傷害人之身體，處有期徒刑5月，實嫌過輕。因之請求本
    檢察官上訴，經核尚非顯無理由。」等語。
三、本院查：
  (一)上訴人即臺灣臺中地方法院檢察署檢察官因不服地方法院第
    一審之判決，而於97年10月22日提出上訴書敘明上訴理由，
    則依刑事訴訟法第361條第2項條文、立法修正理由及上開最
    高法院判決意旨，上訴人即臺灣彰化地方法院檢察署檢察官
    倘已提出上訴理由，但所提非屬具體理由者，則由第二審法
    院以上訴不合法律上之程式，以判決駁回之。至於上訴理由
    是否具體，係屬第二審法院審查範圍，則不在命補正之列（
    參見法院辦理刑事訴訟案件應行注意事項第162點），合先
    敘明。
  (二)經核上開上訴人即臺灣臺中地方法院檢察署檢察官所提之上
    訴理由，要非屬所謂之具體理由（即必須依據卷內既有訴訟
    資料或提出新事證，具體指摘或表明第一審判決有何採證認
    事、用法或量刑等足以影響判決本旨之不當或違法，而構成
    應予撤銷之具體事由，始克當之【例如：依憑證據法則具體
    指出所採證據何以不具證據能力，或依憑卷證資料，明確指
    出所為證據證明力之判斷如何違背經驗、論理法則】，參見
    最高法院97年度台上字第892號判決意旨），且原判決已敘
    明審酌被告並未與被害人達成和解並賠償損害等情狀，而據
    以論罪科刑，並無違誤之處。綜上所述，本件上訴人即臺灣
    臺中地方法院檢察署檢察官前開所執之上訴理由，俱未依法
    指摘或表明第一審判決有何採證認事、用法或量刑等足以影
    響判決本旨之不當或違法，而構成應予撤銷之具體事由，揆
    諸上開最高法院判決意旨，上訴人即臺灣臺中地方法院檢察
    署檢察官提起之第二審上訴不合法律上程式，爰不經言詞辯
    論，判決駁回上訴。
四、據上論斷，應依刑事訴訟法第367條前段、第372條，判決如
    主文。
中    華    民    國    97    年    11    月    27    日
             刑事第十一庭 審判長法  官  陳  朱  貴
                                法  官  郭  同  奇
                                法  官  胡  文  傑
上列正本證明與原本無異。
檢察官如認被告觸犯殺人未遂罪則得上訴。
如不服本判決應於收受送達後十日內向本院提出上訴書狀，其未
敘述上訴之理由者並得於提起上訴後十日內向本院補提理由書（
均須按他造當事人之人數附繕本）「切勿逕送上級法院」。
                                書記官  蔡  嘉   萍
中    華    民    國     97    年    11  月    27    日


司法院資訊處製作；財團法人民間司法改革基金會備份。
